【裁判字號】    89,簡上,26
【裁判日期】    890517
【裁判案由】    違反商標法
【裁判全文】
臺灣士林地方法院刑事判決                          八十九年度簡上字第二六號
    上  訴  人
    即 聲請 人  臺灣士林地方法院檢察署檢察官
    被      告  甲○○
右列被告因違反商標法案件，經檢察官不服本院八十九年度簡字第六號中華民國八十
九年一月十三日刑事簡易判決（聲請簡易判決處刑案號：臺灣士林地方法院檢察署八
十八年偵字第八九○○號），提起上訴，本院管轄之第二審合議庭判決如左：
    主  文
上訴駁回。
    事實及理由
一、本案經審理結果，認第一審判決以被告甲○○所為係犯商標法第六十三條連續明
    知為意圖欺騙他人，於同一商品使用相同於他人相同註冊商標之圖樣商品而販賣
    罪，量處拘役五十日，及諭知如易科罰金以參佰元折算壹日，扣案仿冒「ＨＥＬ
    ＬＯＫＩＴＴＹ」商標圖樣之髮圈一百七十九個、髮夾四百六十二個、布娃娃三
    十三個、背包十四個、手機套二個及估價單十二張均沒收，其認事用法及量刑均
    無不當，應予維持，並引用第一審判決書及檢察官聲請簡易判決處刑書記載之事
    實、證據及理由。
二、上訴人依告訴人日商三麗鷗股份有限公司主張量刑過輕提起上訴，並爰引本院其
    他審理販賣仿冒「ＨＥＬＬＯＫＩＴＴＹ」商標商品案件為比較，惟販賣仿冒品
    之個別案件間，其實際犯罪情節、被告品行、犯後態度及販賣數量、所生危害均
    有差異，要難作相同科刑，告訴人援引比較已有誤會，況本件原審曾詢問被告及
    告訴人代理人是否同意以簡易判決處刑時，除被告同意外，告訴人代理人亦當庭
    表示同意，並無任何表明不應諭知拘役之情形（見本院八十九年簡字第六號卷第
    十七頁第三行），告訴人事後以被告未與其達成和解主張量刑過輕云云，自有未
    洽。至於告訴人另陳稱原判決未記載「應適用之法條」，且未追查仿冒品來源，
    及未說明被告有何身體、教育、職業或家庭原因難以執行，即違法諭知易科罰金
    云云，查原判決事實及理由二已載明判決所適用之法條，告訴人竟主張未載明應
    適用法條，已不知所云，而原判決僅諭知所處拘役如易科罰金時之折算標準，至
    於執行刑罰時被告有無難以執行之情形，應否准予易科罰金，則由執行檢察官依
    實際情況審核決定，告訴人所陳同有誤會，而追查真正製造仿冒品之上手，應另
    行向偵查機關告訴追緝，要難以審判機關未予追查任意指摘判決不當。從而，原
    審判決並無不合，聲請人徒依告訴人請求提起上訴，為無理由，應予駁回。
三、本件被告經合法傳喚，無正當理由不到庭，爰不待其陳述，逕行判決。
據上論斷，應依刑事訴訟法第四百五十五條之一第一項、第三項、第三百七十三條、
第三百六十八條、第三百七十一條，判決如主文。
本案經檢察官李學到庭執行職務。
中      華      民      國      八十九      年      五    月    十七    日
臺灣士林地方法院刑事第一庭
                                    審判長法  官  林  清  吉
                                          法  官  林  政  佑
                                          法  官  詹  朝  傑
右正本證明與原本無異。
本件不得上訴。
                                          書記官  趙  信  義
中      華      民      國      八十九      年      五    月    十九    日


司法院資訊處製作；財團法人民間司法改革基金會備份。
